# 请教陈版关于商誉减值测试问题

提问人：苍蓝 新月 时间：2022-11-24 23:07:37
1.我公司收购A公司80%股权形成控股，A公司下面有B和C两家子公司。但是A对于B和C公司股份占比只是60%。如果以合并报表作为资产组，那么全口径的商誉应该怎样计算，是用我公司收购时产生的商誉处于80%计算吗，B和C的少数股东权益还需要考虑吗？

回答人：chenyiwei
根据A合并报表口径的归母净资产（可辨认净资产）的公允价值乘以80%，与本企业本次收购80%股权对赌收购成本之间的差额为商誉。不考虑归属于B、C少数股东的可辨认净资产份额。